【裁判字號】    98,交簡上,79
【裁判日期】    981231
【裁判案由】    過失傷害
【裁判全文】
臺灣屏東地方法院刑事判決            98年度交簡上字第79號
上  訴  人  臺灣屏東地方法院檢察署檢察官
上  訴  人
即  被  告  甲○○
上列上訴人因被告過失傷害案件，不服本院98年度交簡字第641
號，中華民國98年10月2 日刑事簡易判決（檢察官聲請簡易判決
處刑案號：台灣屏東地方法院檢察署98年度偵字第5785號）提起
上訴，本院判決如下：
    主  文
上訴駁回。
    事 實 及 理 由
一、本案經合議庭審理結果，認第一審判決上訴人即被告犯過失
    傷害罪，量處有期徒刑3 月，如易科罰金以新台幣1,000 元
    折算1 日，認事、用法及量刑均無不當，應予維持，並引用
    附件第一審判決書記載之事實、證據及理由。
二、檢察官循告訴人請求提起上訴以：被告肇事後未與告訴人成
    立和解，原審判處有期徒刑3 月，顯屬過輕；上訴人即被告
    則以：伊已通過岔路口始遭告訴人撞擊，伊無過失可言，請
    求撤銷改判云云。
三、按汽車行駛至交岔路口，其行進應遵守燈光號誌或交通指揮
    人員之指揮，又閃光黃燈表示『警告』，車輛應減速接近，
    注意安全，小心通過；閃光紅燈表示『停車再開』，車輛應
    減速接近，先停止於交岔路口前，讓幹道車優先通行後認為
    安全時，方得續行，道路交通安全規則第102 條第1 項第1
    款及道路交通標誌標線號誌設置規則第211 條第1 項分別定
    有明文。被告雖辯稱伊已通過交岔路口被告訴人撞擊云云。
    惟查：本件告訴人係行經該路口時撞被告車輛撞及等情，業
    據告訴人指訴甚詳，核與肇事後機車刮地痕起於交岔路口內
    之情相符，且被告若已通過交岔路口，告訴人之機車何能撞
    及其車輛？足見本件車禍撞擊點係在交岔路口內無誤，被告
    上開辯解，自不可採。次查，依被告於警詢時供稱：當時車
    速為40公里等情（警卷第12頁），再依肇事後被告自小客車
    復往前行駛約14.7公尺所示（依機車煞車痕至路口之2.6 公
    尺加計自小客車通過路口後之12.1公尺計算），足見被告並
    未依閃光紅燈指示先停止於交岔路口前，確認安全後再通行
    之事實，是其有違反上開道路交通安全規則而未盡注意義務
    至明。再者，本件案發當時、天氣晴朗、夜間有照明、路面
    無障礙物、無缺陷，且被告考有駕駛執照，有多年駕車經驗
    ，又係當地人士，對該處路況應知之甚稔，若稍加注意當可
    採取適當舉措而避免車禍之發生，竟疏未注意及此，因而發
    生本件車禍，是其有過失責任至明；至告訴人雖行經設有閃
    光黃燈之交岔路口，未減速接近，注意安全，小心通過，仍
    以時速50-60 公里之車速行進（警卷第11頁），亦同有較輕
    之過失責任，然其等之過失行為既併合為本件車禍發生之原
    因，被告過失責任仍不因此解免。又告訴人之傷害係因被告
    之過失行為所致，二者間復有相當因果關係，本件事證明確
    ，被告犯行應可認定。
四、核被告所為，係犯刑法第284 條第1 項前段之過失傷害罪。
    被告肇事後，於警員據報前往現場處理時，尚不知何人係肇
    事者前，主動向警員承認為肇事者，有屏東縣政府警察局里
    港分局交通事故處理小組警員製作之道路交通事故肇事人自
    首情形紀錄表可佐，並已接受裁判，爰依刑法第62條前段規
    定減輕其刑。
五、原審因而適用刑法第第284 條第1 項前段、第62條前段、第
    41條第1 項、刑法施刑法第1 條之1 之規定，並審酌被告智
    識程度（具高職畢業學歷）及素行（有違反電子遊戲場業管
    理條例之前科紀錄），其注意能力正常卻因輕忽而觸法之犯
    罪情狀，違反道路交通安全規則之情節，本件被害人受傷勢
    不輕，被告迄今仍未與被害人達成和解，賠償被害人所受損
    害，暨其於犯後之態度等一切情狀，量處有期徒刑3 月，如
    易科罰金以新台幣1,000 元折算1 日，認事用法，並無違誤
    ，量刑亦稱妥適。本件被告否犯犯罪，檢察官則以量刑過輕
    為由提起上訴，均無理由，應予駁回。
六、依刑事訴訟法第455 條之1 第3 項、第373 條、第368 條判
    決如主文。
中    華    民    國    98    年    12    月    31  日
                       交通法庭 審判長  法  官  黃國永
                                        法  官  簡光昌
                                        法  官  劉怡孜
右正本證明與原本無異。
不得上訴。
中    華    民    國    98    年    12    月    31    日
                                        書記官  史安琪

司法院資訊處製作；財團法人民間司法改革基金會備份。
